臺灣彰化地方法院刑事判決　　　　　　　　　　　　　九十一年度訴緝字第二七號
　　公　訴　人　臺灣彰化地方法院檢察署檢察官
　　被　　　告　甲○○
右列被告因違反毒品危害防制條例案件，經檢察官提起公訴（九十年度毒偵字第二０
一八號）及併案移送審理（九十一年度毒偵字第一六二三號、九十一年度毒偵緝字第
二一一號），本院判決如左：
    主  文
甲○○連續施用第一級毒品，累犯，處有期徒刑壹年壹月，扣案驗還之海洛因包（
其中貳包合計淨重二．七三公克，包裝重０．四四公克；另壹包淨重０．三二公克，
包裝重０．二五公克）均沒收銷燬之；又連續施用第二級毒品，累犯，處有期徒刑拾
月。應執行有期徒刑壹年捌月，扣案驗還之海洛因包（其中貳包合計淨重二．七三
公克，包裝重０．四四公克；另壹包淨重０．三二公克，包裝重０．二五公克）均沒
收銷燬之。
    事  實
一、甲○○前因肅清煙毒條例等案件，經法院判處應執行有期徒刑二年七月確定，並
    於民國八十七年二月二十一日假釋保護管束執行完畢。又因施用毒品案件，經強
    制戒治後保護管束期滿，由台灣彰化地方法院檢察署檢察官於九十年二月二十三
    日，以九十年度戒毒偵字第二０一號、二０二號、二０三號、二一一號不起訴處
    分確定。仍不知悔改，復於不起訴處分後五年內，基於概括之犯意，自九十年二
    月二十七日起，至九十一年六月二十六日止，連續多次在彰化縣花壇鄉姜仔寮山
    區某處，將第一級毒品海洛因加入香煙中點火施用。又另基於概括之犯意，自九
    十年二月二十六日左右起，至九十一年六月二十六日止，亦連續多次在上開山區
    某處，將第二級毒品安非他命置於玻璃管內點火燒烤施用。嗣於下述時間、地點
    為警查獲：（一）九十年二月二十七日十七時二十分許，彰化市○○路○段二巷
    三一號其住處。（二）九十年五月四日上午十時三十分許，彰化市○○路四二六
    號旁台汽客運停車場，扣得其所有之海洛因二包（驗還合計淨重二．七三公克，
    包裝重０．四四公克）。（三）九十一年六月二十七日上午八時許，前揭山區木
    屋內，扣得其所有之海洛因一包（驗還淨重０．三二公克，包裝重０．二五公克
    ）。
二、案經彰化縣警察局彰化分局報請台灣彰化地方法院檢察署檢察官偵查起訴及併案
    移送審理。
    理  由
一、右揭施用第一、二級毒品之事實，業據被告供承明白，並有白粉三包扣案可證。
    該三包白粉經送鑑定結果，確含有海洛因成分，有法務部調查局（90）陸（一）
    字第九０一六七三五三號及九十一年七月二十三日調科壹字第一四０００八四四
    一號鑑定通知書二紙附偵訊卷可稽。且其先後三次為警查獲所採尿水經送檢驗結
    果，均發現有甲基安非他命陽性反應，第二、三次尿水亦發現有嗎啡陽性反應，
    有彰化縣衛生局煙毒尿液檢驗成績書二紙及詮昕科技股份有限公司濫用藥物尿液
    檢驗報一紙在卷足憑。被告雖辯稱其係於龍骨痛時才施用海洛因或安非他命云云
    ，然並未提出證據以資證明，且其於警、偵訊中或否認施用，或供稱心情不好時
    才施用等語，並無提及因龍骨痛才施用海洛因或安非他命之情事，足見其前揭所
    辯，乃屬卸責之詞，不足採信。又被告因施用毒品案件，經強制戒治後保護管束
    期滿，由台灣彰化地方法院檢察署檢察官於九十年二月二十三日，以九十年度戒
    毒偵字第二０一號、二０二號、二０三號、二一一號不起訴處分確定等情，亦有
    不起訴處分書及台灣彰化地方法院檢察署刑案查註紀錄表等件可參。罪證明確，
    被告犯行皆堪認定。
二、核被告所為，係犯毒品危害防制條例第十條第一項、二項之施用第一、二級毒品
    罪。其持有海洛因及安非他命之行為，分別為施用海洛因及安非他命之行為所吸
    收，均不另論罪。其先後多次施用海洛因、安非他命之行為，時間緊接，犯罪構
    成要件相同，顯各係基於概括犯意為之，皆應依連續犯之規定，以一罪論，並加
    重其刑。公訴意旨雖未敘及被告於九十年五月四日或其前三日內某日之外，施用
    海洛因、安非他命之犯行，然因此部分與公訴意旨敘及部分有連續犯之裁判上一
    罪關係，本院自得併予審判。又被告所犯二罪，犯意各別，行為互異，應分論併
    罰。查被告前因肅清煙毒條例等案件，經法院判處應執行有期徒刑二年七月確定
    ，並於八十七年二月二十一日假釋保護管束執行完畢，有前揭刑案資料查註紀錄
    表足據，五年以內再犯有期徒刑以上之上開二罪，皆應依累犯之規定，遞加重其
    刑。爰審酌被告之素行，及其犯罪之動機、目的、施用毒品之次數、所生危害並
    犯罪後之態度尚稱良好等一切情狀，所犯二罪各量處如主文所示之刑，並定其應
    執行之刑。扣案驗還之海洛因三包（其中二包合計淨重二．七三公克，包裝重０
    ．四四公克；另一包淨重０．三二公克，包裝重０．二五公克），被告供稱皆為
    其所有，屬第一級毒品，應併予宣告沒收銷燬之。至送驗用罄之海洛因，事實上
    已滅失，不予宣告沒收銷燬，附此敘明。
據上論斷，應依刑事訴訟法第二百九十九條第一項前段，毒品危害防制條例第十條第
一項、二項、第十八條第一項前段，刑法第十一條前段、第五十六條、第四十七條、
第五十一條第五款，判決如主文。
中      華      民      國    九十一    年      八      月     十三     日
                                臺灣彰化地方法院刑事第三庭
                                      法      官  廖國佑
右正本證明與原本無異。
如不服本判決，應於判決送達後十日內，向本院提出上訴狀( 須附繕本 )。
                                      法院書記官  王宣雄
中      華      民      國    九十一    年      八      月     十六     日
毒品危害防制條例第十條
施用第一級毒品者，處六月以上五年以下有期徒刑。
施用第二級毒品者，處三年以下有期徒刑。
